臺灣屏東地方法院刑事判決　　　　　　　 94年度訴字第411號
公　訴　人　臺灣屏東地方法院檢察署檢察官
被　　　告　甲○○
指定辯護人　本院公設辯護人乙○○
上列被告因違反毒品危害防制條例案件，經檢察官提起公訴（94
年度偵字第485 號），本院判決如下：
    主  文
甲○○販賣第三級毒品未遂，處有期徒刑壹年陸月，緩刑肆年，
緩刑期間內付保護管束。扣案之第三級毒品愷他命（Ｋｅｔａｍ
ｉｎｅ）參小包（含袋驗餘毛重貳點零肆柒公克）沒入銷燬。
    事  實
一、甲○○明知愷他命（Ketamine）係經公告之第三級毒品，非
　  經許可不得販賣，竟於民國93年12月13日前某日，向某姓名
    年籍不詳之成年男子，以1 公克新台幣（下同）六百元之價
    格購入愷他命3 小包（含袋驗餘毛重2.047 公克），並於93
    年12月13日下午1 時許，在屏東縣屏東市○○里○○街8 號
    「遊戲阜」網咖上網，並進入尋夢園網站之「網日戀情」聊
    天室內，以「褲子屏東最多」之ID，散播其欲販賣毒品愷他
    命之訊息，經員警於同日下午1 時2 分許網路巡邏發覺有異
    ，隨即以「高雄我最ＮＯ」代號與甲○○交談，並佯稱欲購
    買第三級毒品愷他命。甲○○即表明願以每公克7 百元至 9
    百元之代價販賣愷他命予該員警，並主動撥打該員警所留之
    電話，表示待其購得愷他命後再為聯絡，並留下聯絡電話號
    碼。該員警遂於94年1 月13日晚間9 時許，撥打甲○○所留
    之電話號碼，與甲○○聯繫，甲○○即表示願以每包1 千元
    之代價，賣予該員警3 包愷他命（含袋驗餘毛重2.047 公克
    ），並要求該員警需於94年1 月14日下午2 時，至屏東縣屏
    東市○○里○○街7-12號「7-11超商」前與其交易。經員警
    依約前往，確定甲○○身份後，隨即予以逮捕而販賣未遂，
    現場並扣得甲○○所有之第三級毒品愷他命3 小包（含袋驗
    餘毛重2.047 公克），因而查獲上情。
二、案經高雄市政府警察局左營分局移送臺灣屏東地方法院檢察
    署檢察官偵查起訴。
    理  由
一、本件被告甲○○販賣第三級毒品愷他命3 小包未遂之事實，
    業經被告甲○○於偵訊及本院審理時供承不諱，核與證人陳
    永士於偵訊時證述之情節相符，而扣案之白色粉末3 小包（
    含袋驗餘毛重2.047 公克），經送行政院衛生署管制藥品管
    理局檢驗結果，確係第三級毒品愷他命無訛，有該局94年5
    月5 日管檢字第0940003911號檢驗成績書1 紙在卷可稽，並
    有現場照片4 幀附卷可佐。參以前揭網路聊天室中被告針對
    販賣第三級毒品愷他命之價格、數量等聊天內容，足證被告
    於網路聊天室中本即有販賣第三級毒品愷他命之犯意，非因
    警員設計陷害教唆而致。綜上所述，堪認被告上開不利於己
    之自白，確與事實相符。本件事證明確，被告犯行，洵堪認
    定。
二、核被告所為，係犯毒品危害防制條例第4 條第6 項、第3 項
    之販賣第三級毒品未遂罪。又被告當天已與佯裝欲購買愷他
    命之警員約定好毒品價格、數量及交貨地點，並至該約定地
    點屏東縣屏東市○○里○○街7 －12號「7 －11超商」欲交
    貨予員警時，隨即經依約前往之員警確認身份無誤後，予以
    逮捕（員警自始至終皆無購買毒品之意），被告已著手販賣
    毒品行為之實施，未生交易毒品完成取得金錢代價之結果，
    即為警發覺查獲，為未遂犯，爰依刑法第26條前段之規定，
    按既遂犯之刑度減輕其刑。復查被告販賣愷他命予他人施用
    ，固戕害他人之身心，惟念其對重典之認識不夠深切，且販
    毒次數、數量、所得價金均不多，與販賣愷他命之大、中盤
    毒梟未可比擬，若處以最輕法定刑5 年以上有期徒刑，依社
    會一般觀念不無情輕法重之虞，客觀上足以引起一般同情，
    又被告現仍為永達技術學院之在學生，仍未完成學業，且於
    課業之餘，為擔負家庭生計，亦在結凰企業有限公司工作等
    情，衡情尚有可憫恕之處，爰依刑法第59條規定，減輕其刑
    ，其有二以上刑之減輕事由，應依法遞減之。茲審酌被告為
    圖私利，不思正途，竟販賣愷他命危害社會大眾健康生命，
    惟念其販賣愷他命期間不長、次數不多、所得非鉅，且犯罪
    後坦承犯行，深表悔悟，態度甚佳等一切情狀，量處如主文
    所示之刑。末查被告前未曾受有期徒刑以上刑之宣告，此有
    臺灣屏東地方法院檢察署刑案資料查註紀錄表及臺灣高等法
    院被告前案紀錄表各1 紙附卷可佐，其經此教訓，自當知所
    警惕而無虞再犯，本院綜核各情認上開刑之宣告，已足策其
    自新，所宣告之刑，以暫不執行為適當，併依法諭知緩刑4
    年，以啟自新，緩刑期間內併付保護管束。扣案之白色粉末
    3 小包（含袋驗餘毛重2.0 47公克），經送行政院衛生署管
    制藥品管理局檢驗結果，確係第三級毒品愷他命無訛，有該
    局94年5 月5 日管檢字第09 40003911 號檢驗成績書1 紙在
    卷可稽，而被告無正當理由而擅自持有該第三級毒品愷他命
    3 小包，業據其供明在卷，應依毒品危害防制條例第18條第
    1 項後段規定沒入銷燬之。
據上論斷，應依刑事訴訟法299 條第1 項前段，毒品危害防制條
例第4 條第6 項、第3 項、第18條第1 項後段，刑法第11條、第
26條前段、第59條、第74條第1款、第93條第1項，判決如主文。
本案經檢察官林津鋒到庭執行職務。
中　　華　　民　　國　　94　　年　　7 　　月　　29　　日
                  刑事第一庭    審判長法  官  潘正屏
                                      法  官  林世民
                                      法  官  黃聖涵
以上正本證明與原本無異。
如不服本判決應於收受本判決送達後十日內向本院提出上訴書狀
，其未敘述上訴理由者，並得於提起上訴後十日內向本院補提理
由書狀（均須按他造當事人之人數附繕本）「切勿逕送上級法院
」
中　　華　　民　　國　　94　　年　　7 　　月　　29　　日
                                      書記官  蘇雅慧
附錄論罪法條：
毒品危害防制條例第四條
製造、運輸、販賣第一級毒品者，處死刑或無期徒刑；處無期徒刑者，得
併科新臺幣一千萬元以下罰金。
製造、運輸、販賣第二級毒品者，處無期徒刑或七年以上有期徒刑，得併
科新臺幣七百萬元以下罰金。
製造、運輸、販賣第三級毒品者，處五年以上有期徒刑，得併科新臺幣五
百萬元以下罰金。
製造、運輸、販賣第四級毒品者，處三年以上十年以下有期徒刑，得併科
新臺幣三百萬元以下罰金。
製造、運輸、販賣專供製造或施用毒品之器具者，處一年以上七年以下有
期徒刑，得併科新臺幣一百萬元以下罰金。
前五項之未遂犯罰之。
